臺灣臺北地方法院民事簡易判決
                                   111年度北簡字第1301號
原    告  張世蘭  
被    告  洪秀    

上列當事人間請求修復漏水事件，本院於民國111年8月2日言詞
辯論終結，判決如下：
    主    文
被告應將門牌號碼臺北市○○區○○○街○○○巷○○弄○號二 樓房屋漏水
修復至不漏水狀態。如被告不修復漏水，應容忍原告進入被告所
有門牌號碼臺北市○○區○○○街○○○巷○○弄○號二樓房屋進行漏水修
繕工程，並給付原告新臺幣伍萬壹仟伍佰元。
被告應給付原告新臺幣貳萬肆仟壹佰捌拾參元，及自民國一一一
年七月二十四日起至清償日止，按年息百分之五計算之利息。
原告其餘之訴駁回。
訴訟費用新臺幣貳仟玖佰捌拾元，其中新臺幣壹仟元由被告負擔
，餘由原告負擔。
本判決原告勝訴部分得假執行。但被告如以新臺幣柒萬伍仟陸佰
捌拾參元預供擔保後，得免為假執行。
    事實及理由
一、本件被告經合法通知，未於言詞辯論期日到場，查無民事訴
    訟法第386條所列各款情事，應准原告之聲請，由其一造辯
    論而為判決。
二、原告主張：門牌號碼臺北市○○區○○○街00巷00弄0號1樓房屋
    （下稱系爭1樓房屋）為原告所有，門牌號碼臺北市○○區○○○
    街00巷00弄0號2樓房屋（下稱系爭2樓房屋）為被告所有。
    因被告疏於管理修繕系爭2樓房屋，系爭2樓房屋浴室多次漏
    水滲入系爭1樓房屋，致系爭1樓房屋之天花板、牆面因漏水
    而有水漬、壁癌等受損情形，故原告自民國101年起至110年
    止已因此支出系爭1樓房屋修繕費共計新臺幣（下同）24,18
    3元，又系爭2樓房屋於111年2月間再次漏水，經估價修繕費
    為51,500元，被告迄今仍未修復，原告精神飽受折磨。為此
    依民法第184條第1項前段等規定，請求被告將系爭2樓房屋
    漏水修復，如不修復漏水，應容忍原告進入系爭2樓房屋進
    行漏水修繕工程並給付原告修繕費51,500元，及請求被告賠
    償原告支出之系爭1樓房屋修繕費24,183元、精神慰撫金20
    萬元等語。並聲明：㈠如主文第1項所示。㈡被告應給付原告2
    24,183元，及其中自24,183元自起訴狀繕本送達翌日起、其
    中20萬元自民事追加請求起訴狀繕本送達翌日起，均至清償
    日止，按年息百分之5計算之利息。
　　被告未於言詞辯論期日到場，亦未提出書狀作何聲明或陳述
    。
三、按專有部分、約定專用部分之修繕、管理、維護，由各該區
    分所有權人或約定專用部分之使用人為之，並負擔其費用，
    公寓大廈管理條例第10條第1項定有明文。又按「因故意或
    過失，不法侵害他人之權利者，負損害賠償責任」、「土地
    上之建築物或其他工作物所致他人權利之損害，由工作物之
    所有人負賠償責任。但其對於設置或保管並無欠缺，或損害
    非因設置或保管有欠缺，或於防止損害之發生，已盡相當之
    注意者，不在此限。」、「負損害賠償責任者，除法律另有
    規定或契約另有訂定外，應回復他方損害發生前之原狀。第
    1項情形，債權人得請求支付回復原狀所必要之費用，以代
    回復原狀。」，民法第184條第1項前段、第191條第1項、第
    213條第1項、第3項亦分別定有明文。是以，除非工作物所
    有人能舉證證明民法第191條第1項但書所示之情形存在，得
    免負侵權行為損害賠償責任外，因土地上之工作物造成他人
    之損害，即依法推定工作物所有人有過失，而應負侵權行為
    損害賠償責任（最高法院96年臺上字第489 號判決意旨參照
    ）。
四、查原告主張因被告所有系爭2樓房屋多次漏水，致原告所有
    系爭1樓房屋受損，原告自101年起至110年止已支出系爭1樓
    房屋修繕費共計24,183元，系爭2樓房屋於111年2月間再次
    漏水，經估價修繕費為51,500元之事實，業據其提出建物登
    記第三類謄本、收據、估價單、照片、通訊軟體Line對話紀
    錄等件為證（見本院卷第21至74頁、第113至116頁），且被
    告對於原告主張之事實，既不於言詞辯論期日到場爭執，復
    不提出書狀答辯以供本院斟酌，堪信原告之主張為真實。被
    告既係系爭2樓房屋之所有權人，就系爭2樓房屋之專有部分
    有修繕、管理、維護之責，應認被告係過失不法侵害原告之
    權利，依民法第184條第1項前段規定，應由被告對原告負侵
    權行為損害賠償責任。是原告請求被告修復系爭2樓房屋漏
    水，如被告不修復漏水，應容忍原告進入被告所有系爭2樓
    房屋進行漏水修繕工程並給付原告修繕費51,500元，暨原告
    請求被告賠償原告就系爭1樓房屋因漏水受損已支出之修繕
    費24,183元及自起訴狀繕本送達翌日即111年7月24日起至清
    償日止，按年息百分之5計算之法定遲延利息，即屬有據。
五、關於原告請求被告賠償精神慰撫金20萬元部分：
    按不法侵害他人之身體、健康、名譽、自由、信用、隱私、
    貞操，或不法侵害其他人格法益而情節重大者，被害人雖非
    財產上之損害，亦得請求賠償相當之金額，民法第195條第1
    項前段固有明文。又不法侵害他人居住安寧之人格利益，如
    其情節重大，被害人非不得依民法第195條第1項規定請求賠
    償相當之金額（最高法院92年度台上字第164號判決意旨參
    照）。本件原告主張其因系爭2樓房屋漏水而精神飽受折磨
    乙節，原告僅提出房屋照片為證，本院斟酌各估價單、收據
    所列修繕費用金額不高，另參酌本件之房屋漏水情形照片，
    尚難認已達侵害原告之居住安寧情節重大之情形。是原告依
    民法第184條第1項前段、第195條第1項之規定，請求被告賠
    償精神慰撫金20萬元，尚非有據。
六、綜上所述，原告請求被告修復系爭2樓房屋漏水，如被告不
    修復漏水，應容忍原告進入被告所有系爭2樓房屋進行漏水
    修繕工程並給付原告修繕費51,500元，暨原告請求被告賠償
    原告已支出之系爭1樓房屋修繕費24,183元及自111年7月24
    日起至清償日止，按年息百分之5計算之利息之範圍內，為
    有理由，應予准許。至原告逾此部分之請求，則為無理由，
    應予駁回。
七、本件原告勝訴部分，係就民事訴訟法第427條訴訟適用簡易
    程序所為被告敗訴之判決，依同法第389條第1項第3款規定
    ，應依職權宣告假執行。本院並依同法第392條第2項規定，
    依職權宣告被告於預供擔保後，得免為假執行。
八、本件為判決之基礎已臻明確，原告其餘主張、陳述並所提證
    據，經審酌後，認均與本件之結論無礙，爰不再一一論述，
    附此敘明。
九、結論：本件原告之訴為一部有理由，一部無理由，依民事訴
    訟法第79條、第389條第1項第3款、第392條第2項，判決如
    主文。本件訴訟費用額，依後附計算書確定如主文第4項所
    示金額。
中　　華　　民　　國　　111 　年　　8 　　月　　16　　日
                  臺灣臺北地方法院臺北簡易庭
                                      法  官　羅富美
計　算　書：
項　　　　目             金　額（新臺幣）　　備　　註
第一審裁判費   　 　　   2,980元
合　　　　計　　　       2,980元　　　　　　　　　　　　　　　　　　　
以上正本證明與原本無異。
如不服本判決，須以違背法令為理由，於判決送達後20日內向本
庭（臺北市○○○路0段000巷0號）提出上訴狀（須按他造當事
人之人數附繕本）。
中　　華　　民　　國　　111 　年　　8 　　月　　16　　日
            　　　　　　　　　　　　　書記官  陳鳳瀴